【裁判字號】    92,易,256
【裁判日期】    921203
【裁判案由】    違反菸酒管理法
【裁判全文】
臺灣宜蘭地方法院刑事判決                          九十二年度易字第二五六號
    公  訴  人  臺灣宜蘭地方法院檢察署檢察官
    被      告  甲○○
右列被告因違反菸酒管理法案件，經檢察官提起公訴（九十二年度偵字第二五六號）
，本院判決如左：
    主  文
甲○○共同輸入私菸，處有期徒刑肆月，如易科罰金，以佰元折算壹日。
    事  實
一、甲○○與綽號「阿興」不詳姓名之成年男子，基於共同輸入私菸犯意之聯絡，由
    甲○○擔任船長駕駛蘇澳籍「大漁翁號」漁船，於九十二年一月一日上午十時五
    十分許，由宜蘭縣蘇澳鎮南方澳南安安檢所報關出港後，先至蘇澳港內之大陸漁
    工船「海龍號」接駁其僱用之大陸地區人民魏剛財、林文彬（以上二人所涉菸酒
    管理法犯行，業已由檢察官職權不起訴處分確定）上船，旋於翌（二）日下午三
    時許，在宜蘭縣頭城鎮龜山島外海約二十浬海域向不知名之大陸地區船舶接駁由
    「阿興」所走私如附表所示之私菸，並由甲○○及魏剛財、林文彬將該批私菸搬
    運至「大漁翁號」漁船，擬載運進入宜蘭縣蘇澳鎮東澳外海五、六浬處交由不詳
    之管筏，甲○○則因此可獲得每箱新台幣（以下同）一百元之代價。嗣於九十二
    年一月二日晚間十一時十五分許，甲○○駕駛「大漁翁號」漁船輸入附表之私菸
    航經宜蘭縣蘇澳鎮東澳外海七浬處（東經一二一度五十八分、北緯二十四度三十
    一分）之海域時，為行政院海岸巡防署海洋巡防總局第七（蘇澳）海巡隊在查獲
    ，並扣得附表所示之私菸一批。
二、案經行政院海岸巡防署海洋巡防總局第七（蘇澳）海巡隊（下稱蘇澳海巡隊）報
    請臺灣宜蘭地方法院檢察署檢察官偵查起訴。
    理  由
一、右揭事實，迭據被告於警詢、偵查本院審理時坦承不諱，核與證人魏剛財、林文
    彬證述情節相符，並有如附表所示未稅私菸一批扣案可佐，復有蘇澳海巡隊查獲
    「大漁翁漁船」漁船走私嫌疑貨品扣押清單、南安安檢所進出港檢查表、經緯圖
    各一紙，及現場照片四幀，以及蘇澳海巡隊九十二年二月十日洋局七偵字第０九
    二一０００四五二號函附之臺灣菸酒股份有限公司、商真股份有限公司、傑太日
    煙國際股份有限公司、瑞士商菲利普莫里斯台灣分公司檢驗書附卷可稽，足認被
    告自白應為真實，本件事證明確，被告犯行洵堪認定。
二、核被告所為，係犯菸酒管理法第四十六條輸入私菸罪。被告與魏剛財、林文彬及
    綽號「阿興」不詳姓名之成年男子間，就前揭輸入私菸之犯行，有犯意聯絡及行
    為之分擔，皆為共同正犯。爰審酌被告犯罪之目的、手段，犯罪所生之損害，及
    犯罪後態度等一切情狀，量處如主文所示之刑，並諭知易科罰金之折算標準。又
    附表所示之扣案私菸一批，業經基隆關稅局九十二年第00000000號處分
    沒入確定，並已執行沒入，有基隆關稅局上開處分書及九十二年十月二十九日基
    普緝字第０九二０一０九三０三號函以及本院公務電話紀錄表各一紙在卷可稽，
    爰不更為沒收之諭知。又告訴代理人雖指稱被告另犯商標法第六十二條、第六十
    三條之罪嫌等語，惟訊據被告供稱其僅受「阿興」僱用以每箱一百元之代價輸入
    私菸進入臺灣地區，至該私菸之製造、販賣之過程其均無從參與等語在卷，復查
    無其他積極證據足資認定被告有告訴人所指於同一商品之長壽菸，使用相同或近
    似於他人註冊商標之圖樣，或明知為使用相同或近似於他人註冊商標之圖樣之商
    品，意圖販賣而予以輸入之犯行，被告此部分犯罪自屬不能證明，併予敘明。
三、公訴人移送併辦（九十二年度偵字第三六一號）略以：被告與王成正（所犯菸酒
    管理法犯行，業已由本院九十二年易字第二四三號判決，現由台灣高法院審理中
    ）與姓名年籍不詳之人基於共同犯意連絡，於九十二年一月十六日，在宜蘭縣龜
    山島外海十浬處（東經一二一度十分、北緯二十四度五十分），以「大漁翁號」
    漁船，向不知之大陸鐵殼船接駁載運私菸一批，嗣於九十二年一月十七日凌晨三
    時三十分許，為蘇澳海巡隊在宜蘭縣蘇澳鎮北外海二、五浬處（東經一二一度五
    十五分、北緯二十四度三十七分）查獲，並扣得私菸一批，因認被告涉有菸酒管
    理法第四十六條之輸入私菸罪嫌等語。惟按菸酒管理法第四十六條前段輸入私菸
    罪，以係指由國外將私菸輸進入我國領土為要件，至所謂我國之領土則以固有之
    領域為範圍（最高法院著有七十一年台上第八二一九號判例意旨可資參照）。而
    我國國境（領海），依中華民國領海及鄰接區法第三條之規定，係自基線起至其
    外側十二浬間之海域。換言之，必自我國海岸基線起至其外側十二浬以外之海域
    將物品輸進入十二浬以內之海域，始能以「輸入」論。而本件被告接駁地點，經
    本院九十二年易字第二四三號案件審理時函詢內政部，依內政部九十二年七月一
    日台內地字第○九二○○六一三二八號函覆稱：「(一)東經一二二度十分、北緯二
    十四度五十分距我國歸頭岸（Ｔ二二）至三貂角（Ｔ一）段基線約十一點二三浬
    。
    (二)東經一二一度五十五分、北緯二十四度三十七分距我國米島（Ｔ二一）至龜頭
    岸（Ｔ二二）段基線約零點九浬」，均係屬我國十二浬領海範圍內。有本院九十
    二年易字第二四三號判決書在卷可參。是被告接駁私菸地點至被查獲地點均在我
    國十二浬領海範圍內，核與菸酒管理法第四十六條前段「輸入」私菸罪之構成要
    件不合。此外，復查無其他積極證據足資證明被告有併辦意旨所指之犯行，併辦
    部分應屬犯罪不能證明，難認此部分與前揭有罪部分有何裁判上一罪之連續犯關
    係，自無從併辦，應退回檢察官另行處理。
據上論斷，應依刑事訴訟法第二百九十九條第一項前段，菸酒管理法第四十六條，刑
法第十一條前段、第二十八條、第四十一條第一項前段，罰金罰鍰提高標準條例第一
條前段、第二條，判決如主文。
本案經檢察官林慧到庭執行職務
中      華      民      國    九十二    年     十二     月      三      日
                                  臺灣宜蘭地方法院刑事第二庭
                                      審判長法  官  黃  永  勝
                                            法  官  陳  嘉  年
                                            法  官  林  楨  森
右正本證明與原本無異。
如不服本判決，應於判決送達後十日內向本院提出上訴狀( 應附繕本 )。
                                            書記官 廖   文  章
中      華      民      國    九十二    年     十二     月      五      日
附表：
┌──┬──────────────┬─────────┐
│編號│     品            名       │     數    量     │
├──┼──────────────┼─────────┤
│一  │ＤＡＶＩＤＯＦＦ（ＬＩＧＨＴ│一萬五千包        │
│    │Ｓ）                        │                  │
├──┼──────────────┼─────────┤
│二  │ＤＡＶＩＤＯＦＦ（ＳＵＰＲＥ│五千六百五十包    │
│    │）                          │                  │
├──┼──────────────┼─────────┤
│三  │ＭＩＬＤ  ＳＥＶＥＮ        │一萬一千八百八十包│
├──┼──────────────┼─────────┤
│四  │ＧＥＮＴＬＥ                │三百三十包        │
│    │ＬＯＮＧ  ＬＩＦＥ          │                  │
├──┼──────────────┼─────────┤
│五  │ＬＯＮＧ  ＬＩＦＥ          │一萬一千八百八十包│
│    │ＭＩＬＤ                    │                  │
├──┼──────────────┼─────────┤
│六  │ＳＩＬＶＥＲ  ＳＴＡＲＬＥＴ│二萬三千五百包    │
├──┼──────────────┼─────────┤
│七  │ＭＡＲＬＢＯＲＯ            │九千九百包        │
├──┼──────────────┼─────────┤
│八  │ＤＡＶＩＤＯＦＦ（ＣＬＡＳＳ│九千三百包        │
│    │ＩＣ）                      │                  │
├──┼──────────────┼─────────┤
│九  │ＣＬＡＳＳＩＣ              │一萬一千二百二十包│
│    │ＬＯＮＧ  ＬＩＦＥ      │                  │
└──┴──────────────┴─────────┘
附錄本案論罪科刑法條全文：
菸酒管理法第四十六條
產製或輸入私菸、私酒者，處一年以下有期徒刑、拘役或科或併科新台幣三十萬元以
上一百五十萬元以下罰金。但以手工產製私菸、私酒供自用者，免予處罰。


司法院資訊處製作；財團法人民間司法改革基金會備份。
